【裁判字號】    95,上易,779
【裁判日期】    950620
【裁判案由】    妨害名譽
【裁判全文】
臺灣高等法院刑事判決                 95年度上易字第779號
  上  訴  人  臺灣士林地方法院檢察署檢察官
  被      告  乙○○
上列上訴人因被告公然侮辱案件，不服臺灣士林地方法院94年度
易字第895號，中華民國95年2月10日第一審判決（起訴案號：臺
灣士林地方法院檢察署94年度偵字第6847號），提起上訴，本院
判決如下：
    主  文
上訴駁回。
    事  實
一、乙○○與甲○○比鄰而居，因乙○○機車停車之問題，發生
    爭執，乙○○因而心生不滿，竟基於公然侮辱甲○○之概括
    犯意，先於民國94年4月13日凌晨，見甲○○將其駕駛之DH-
    1643號（原判決誤為AV-7428號，應予更正）自用小客車，
    併排停放在不特定人得以共見共聞之臺北市○○區○○路1
    段91巷39弄之馬路上，竟書立「要刮別人的鬍子前，先把自
    己的刮乾淨！停成這樣路是你開的嗎？操！」之字條，並將
    之夾在DH-1643號自用小客車前方擋風玻璃之雨刷上，足以
    貶損甲○○之名譽。再於94年4月27日凌晨2時10分及同年4
    月30日凌晨3時29分，分別將雞蛋丟擲在甲○○臺北市○○
    區○○路1段91巷39弄35號3樓住處大門暨以口水吐在該處大
    門，使蛋汁、蛋殼及口水分別散布於甲○○住處鐵門上，使
    不特定人得以共見共聞，而以此貶損甲○○社會評價之方式
    ，公然侮辱甲○○。經甲○○於其住處裝置錄影設備，錄得
    乙○○丟雞蛋及吐口水之畫面，而悉上情。
二、案經甲○○訴由臺北市政府警察局內湖分局報告臺灣士林地
    方法院檢察署檢察官偵查起訴。
    理  由
一、上揭犯罪事實，業據被告於偵查、原審及本院審理時自白不
    諱，核與證人即告訴人於偵查及本院所述相符，並有書立前
    述「要刮別人的鬍子前，先把自己的刮乾淨！停成這樣路是
    你開的嗎？操！」之字條、甲○○住處大門被噴灑蛋汁、蛋
    殼等之照片在卷可稽，堪認被告之自白與事實相符，足以採
    信。本件事證明確，被告犯行洵堪認定，應依法論科。
二、核被告所為，均係犯刑法第309條第1項之公然侮辱罪。被告
    3次犯行，時間緊接，犯罪構成要件相同，顯係基於概括犯
    意反覆為之，為連續犯，應依連續犯之規定以一罪論，並依
    法加重其刑。另公訴人認被告之犯行另足以損害告訴人甲○
    ○家人之聲譽，固非無見，然按刑法第309條第1項為告訴乃
    論之罪，本件僅告訴人甲○○提出告訴，甲○○之家人並未
    提出告訴，是被告之犯行除損害甲○○之聲譽外，其餘部分
    未經告訴，自不予論究，且起訴書係以一罪之關係起訴，故
    不另為不受理之諭知，併此敘明。又被告前述94年4月13日
    之犯行，雖未據公訴人於聲請簡易判決處刑書中敘及，然業
    據告訴人甲○○於偵查中提出告訴，且與聲請簡易判決處刑
    所敘及部分有連續犯之裁判上一罪關係，為起訴效力所及，
    應併予審理。
三、原審以被告犯罪，事證明確，適用刑法第56條、第309條第1
    項、第42條第2項，罰金罰鍰提高標準條例第1條前段、第2
    條之規定，審酌被告犯罪之動機、手段、犯後坦承犯行等一
    切情狀，量處罰金2000元，並諭知易服勞役之折算標準。經
    核認事用法及量刑均無不合。查被告於本院審理中，已與告
    訴人成立和解，賠償損害，檢察官循告訴人之請求上訴，空
    言指稱被告之行為非僅為公然侮辱，並已危害告訴人及其家
    人之生命財產安全之程度云云，指摘原判決不當，求為改判
    ，為無理由，應予駁回。
據上論斷，應依刑事訴訟法第368條，判決如主文。
本案經檢察官謝英民到庭執行職務。
中    華    民    國    95    年    6     月    20    日
                  刑事第二庭審判長法  官  蔡國在
                                  法  官  孫惠琳
                                  法  官  江振義
以上正本證明與原本無異。
不得上訴。
                                  書記官  楊麗雪
中    華    民    國    95    年    6     月    20    日
附錄：本案論罪科刑法條全文
刑法第309條第1項
公然侮辱人者，處拘役或300元以下罰金。
以強暴犯前項之罪者，處1年以下有期徒刑、拘役或500元以下罰
金。


司法院資訊處製作；財團法人民間司法改革基金會備份。
